臺灣雲林地方法院民事判決　九十三年度訴字第一三八號
　　原　　　告　甲○○
　　被　　　告　乙○○
　　訴訟代理人　葉榮棠律師
右當事人間請求損害賠償事件，本院於民國九十三年五月三十一日言詞辯論終結，判
決如左：
    主      文
原告之訴駁回。
訴訟費用由原告負擔。
    事實及理由
一、原告主張：伊向訴外人即被告之父李日明承租坐落雲林縣麥寮鄉○○○段后安寮
    小段三○八－八及三○八－九地號土地，租期自民國八十六年七月十三日起至九
    十二年七月十二日止，伊並花費新台幣  (下同)二百七十九萬元在上開承租之土
    地上興建廠房一棟，詎被告竟因伊積欠租金，而於九十年六、七月間僱工拆除該
    廠房，並將該廠房之鋼骨及鐵片出售得利，該廠房折舊後仍有二百二十三萬二千
    元之價值，爰依侵權行為之法律關係，請求被告賠償伊所受之損害等情，並聲明
    ：被告應給付原告二百二十三萬二千元，及自起訴狀繕本送達翌日起至清償日止
    ，按週年利率百分之五計算之利息 (原告請求被告賠償鵝卵石等之損害三百二十
    六萬八千元並給付遲延利息部分，因其所提起之附帶民事訴訟不合法，另以裁定
    駁回之)。
二、被告則以：原告之廠房因久未使用，早已殘破不堪，且伊在僱工拆除廠房之前，
    曾知會原告之代理人黃惠明，並徵得其同意，自難謂有何不法。又拆除廠房所得
    之鐵材，係由承包商取得以抵充工資，伊並未獲有任何利益。再者，原告遲至九
    十二年十二月二十四日始提起本件附帶民事訴訟向伊請求賠償損害，依民法第一
    百九十七條第一項之規定，其請求權消滅時效業已完成，伊為消滅時效完成之抗
    辯，原告之請求亦難謂有理由等語資為抗辯，並聲明：原告之訴駁回。
三、原告主張之事實，固據其提出廠房設計圖、興建費用明細表及陳福地出具之證明
    書各一件為證，並經證人黃惠明、陳福地證稱：「 (問原告有無委託出租或出售
    廠房？) 有，因為原告在高雄有工程，本件廠房才剛蓋兩年，而承租土地的時間
    有六年，如果廠房閒置就有損失浪費，所以他有委託我說如果有人要使用，可以
    由我來代為出租或頂讓，而且我有找仲介業者林明毅來處理。(問後來為何廠房
    會被拆掉？)不知道。(問被告要拆除廠房之前有無先告知你？)沒有。(問有無告
    知原告？) 沒有。(問被告說他拆除廠房有經過你同意是否實在？)不實在，如果
    要拆除的話就不會去找仲介來出租或頂讓」、「 (問你所寫的證明書內容是否實
    在？)實在。(問你是否承攬？)是的，我是承包商。(問建坪是否總共為六二○坪
    ？) 是的。(問每一坪造價是否四千五百元？)是的。(問建造廠房材料為何？)柱
    子是Ｈ型鋼，橫樑是Ｃ型鋼，牆壁與屋頂是烤漆浪板，我只承包鐵工部分，其餘
    泥水、水電等部分不在我承攬範圍。(問工程款總共為二百七十九萬元？)是的」
    等語。惟查證人吳昆和到場證稱：「  (問被告是否曾經請你去拆除廠房？)他原
    來是請另一個人去拆廠房，後來因為拆除廠房的人受傷，我有去幫忙拆。(問時
    間是否在九十年六、七月間？)是的‧‧‧ (問能否確定是甲○○的工廠？)現在
    知道是。(被告僱用去拆廠房的人是何人？)不清楚他的名字，但知道他也住在麥
    寮鄉。(問工資如何計算？)被告僱用那個人沒有工資，但是材料歸那個人取得，
    由他來處理，那人有把部分鐵材賣給我，總共賣給我三萬多公斤，每公斤新台幣
    二元，大約六萬出頭。(問你去幫忙拆除廠房有無代價？)有，我有使用怪手去拆
    除，總共向他要了一萬元的費用。(問你的意思是說被告去拆除廠房並沒有販賣
    材料取得任何利益？) 是的，因為材料歸拆除的人取得」等詞，且原告並未舉證
    證明被告確有出售拆除廠房所得材料而獲有利益之事實，是原告關於此部分之主
    張，既為被告所否認，即難信其為實在。
四、按因侵權行為所生之損害賠償請求權，自請求權人知有損害及賠償義務人時起，
    二年間不行使而消滅，自有侵權行為時起，逾十年者亦同。損害賠償之義務人，
    因侵權行為受利益，致被害人受損害者，於前項時效完成後，仍應依關於不當得
    利之規定，返還其所受之利益於被害人。民法第一百九十七條第一項、第二項定
    有明文。查被告係於九十年六、七月間僱工拆除原告之廠房，且其並未因拆除原
    告之廠房而獲有利益，已據前述。又原告於九十年八月間即已知悉係被告僱工拆
    除其廠房，且於九十年八月二十九日即對被告提起刑事告訴，為原告所自認，並
    有刑事告訴狀附於臺灣雲林地方法院檢察署九十年度他字第八五三號偵查卷內可
    稽。可見本件並無民法第一百九十七條第二項適用之餘地，且計至九十二年十二
    月二十四日原告提起本件訴訟向被告請求賠償損害，兩年之請求權消滅效業已完
    成。又證人即雲林縣北港鎮樹腳里里長陳秀助雖於九十二年四月六日出具證明書
    謂：「‧‧‧黃惠明和乙○○確實於91年11月30日下午5時在北港鎮樹腳里里長
    辦公室內安排雙方調解，乙○○確實當場答應黃惠明，如果乙○○因竊盜、毀損
    等案件偵察  (查)終結，如乙○○被檢察署起訴，願意賠償甲○○之損失‧‧‧
    」云云，惟嗣後證人陳秀助則到場證稱：「 (問被告前因與原告的糾紛請你出面
    協調？) 是的，被告與他一個朋友到我辦公室講經過情形給我聽，然後我判斷他
    們是希望我出面協調的意思，我就打電託給原告，第一次是黃惠明來，第二次是
    原告本人來‧‧‧  (第一次時間是九十一年十一月三十日下午五時左右？)兩次
    時間都天黑了，幾點鐘不敢確定，第一次時間是在九十一年十一月三十日沒錯‧
    ‧‧  (問黃惠明到場以後他與被告如何商談？)被告向黃惠明表示要租金，黃惠
    明表示廠房與工具都不見了，這方面要先弄清楚才能說要不要付租金。(被告有
    無對黃惠明說要賠償廠房與器具的損害？) 他們兩人談的氣氛不融洽，雙方都動
    氣，我有聽到被告說我如果告輸的話就隨便你們。(問被告是因為生氣才講這句
    話？)是的‧‧‧  (問被告有無明確表示要賠錢給原告？)沒有談到錢。(也沒有
    談到賠錢？)沒有‧‧‧  (問證明書上記載被告有答應如果他的刑事案件被檢察
    官起訴願意賠償原告的損失，是否實在？) 這是從前面那一句告輸就要隨便原告
    的話衍生出來的，我想就是這個意思才這樣寫在證明書裡面」，顯見證人陳秀助
    出具之證明書記載被告願意賠償原告之損失云云，係出於誤解，並非被告確有承
    認原告損害賠償請求權之行為，從而本件原告請求權之消滅時效自無因被告之承
    認而中斷可言，被告所為消滅時效完成之抗辯，於法並無不合。
五、綜上所述，本件原告依侵行為之法律關係，請求被告賠償二百二十三萬二千元，
    並給付自起訴狀繕本送達翌日起至清日止按週年利率百分之五計算之利息，因其
    請求權消滅時效業已完成，且經被告為消滅時效完成之抗辯，其請求非有理由，
    應予駁回。
六、據上論結，本件原告之訴為無理由，依民事訴訟法第七十八條判決如主文。
中　　　華　　　民　　　國　　九十三　　年　　　六　　　月　　十四　　日
                                    臺灣雲林地方法院民事第一庭
~B法　　　官　春生
右為正本係照原本作成
如對本判決上訴須於判決送達後二十日內向本院提出上訴狀。（須附繕本）
中　　　華　　　民　　　國　　九十三　　年　　　六　　　月　　 十四　　 日
~B法院書記官　張雅如
